【裁判字號】    89,易,557
【裁判日期】    891110
【裁判案由】    毀損等
【裁判全文】
臺灣花蓮地方法院刑事判決                          八十九年度易字第五五七號
    公  訴  人  臺灣花蓮地方法院檢察署檢察官
    被      告  丙○○
右列被告因違反家庭暴力防治法案件，經檢察官提起公訴（八十九年度偵字第一二九
七、一三一三、一六九六號）及移送併辦（八十九年度偵字第二六八三號），本院判
決如左：
    主  文
丙○○連損壞他人之大門玻璃，足以生損害於他人，處拘役參拾日，如易科罰金，以
參佰元折算壹日。又連續違反法院所為之禁止實施家庭暴力行為及直接或間接騷擾、
通話之民事通常保護令裁定，處拘役伍拾玖日，如易科罰金，以參佰元折算壹日。應
執行拘役捌拾日，如易科罰金，以參佰元折算壹日。
    事  實
一、丙○○原係甲○○之子乙○○之前配偶，二人間具有家庭暴力防治法第三條第三
    款所定之家庭成員關係。丙○○竟基於毀損之概括犯意，先於民國八十九年一月
    七日晚間七時二十分許，至花蓮縣花蓮市○○○街四十二號甲○○住處，因探望
    其子郭豫苓、郭豫勤不遂，而撿拾石塊二塊丟毀甲○○住處大門落地窗玻璃，致
    令損壞不堪使用，經甲○○報警後並扣得前開石頭二粒；復於同年三月二十日晚
    間十一時許，至上址持屋外空心磚丟擲甲○○與乙○○購買之ＩＹ–六八九五號
    汽車引擎蓋，致引擎蓋油漆掉落損壞不堪使用，足以生損害於甲○○。復明知甲○○業已向本院聲請核發民事通常保護令，並於八十九年四月一日經本院以八十
    九年度家護字第五六號民事通常保護令，裁定丙○○不得對甲○○、甲○○之子
    女郭源慈、乙○○、郭源思、甲○○之孫子女郭豫苓、郭豫勤實施身體或精神上
    不法侵害之行為，亦不得直接或間接對於甲○○為騷擾、通話等行為。詎丙○○
    約於八十九年四月十五日收受前開裁定後，竟另基於違反保護令之概括犯意，為
    下列之行為：
    (1)於同年四月十八日凌晨三時許，至甲○○上開住處，亂按喇叭打擾。
    (2)於同年五月四日上午十時五十五分許接連三次、五月八日凌晨五時四十分許，
      打電話給甲○○，接通後不說話就切掉而為騷擾。
    (3)於同年五月十四日晚間六時二十分、七時二十五分許，至甲○○上址住處門口
      ，大聲喧嚷並責罵甲○○介入其婚姻而為騷擾。
    (4)於同年八月二十五日下午五時二十五分，打電話給甲○○說：你是否活得很爽
      等語而為騷擾。
    (5)同年八月二十六日凌晨二時五十分，至甲○○上址住處外大聲喧嘩，並辱罵三
      字經等語而為精神上不法之侵害（公然侮辱部分未據告訴）。
二、案經被害人甲○○訴由花蓮縣警察局花蓮分局報告台灣花蓮地方法院檢察署檢察
    官偵查起訴。
    理  由
一、訊據被告丙○○於本院審理時坦承毀損大門玻璃、汽車引擎蓋，及前揭事實(1)之
    犯行，核與被害人甲○○指訴之情節相符，並據證人林金順證述明確，且有破損
    大門照片三幀、汽車照片二幀（附於八十九年度偵字第一二九七號案證物袋）、
    扣案石頭二塊、本院八十九年家護字第五六號民事通常保護令乙份可證。被告對
    於前揭事實(2)之部分則不否認，供稱：曾打過數萬通電話，亦曾經打電話過去不
    說話等語，參酌被害人甲○○指訴歷歷，亦堪認為真實。被告對於前揭事實(3)之
    部分則坦承當天是母親節，有去甲○○家，在門口站了五分鐘，甲○○他們在裡
    面吃飯，沒任何人跟我說話等情，否認有咒罵之情形，然查，被告於警訊時坦承
    五月十四日下午約六時三十分左右到甲○○住處找郭仁（應係郭忍之誤），甲○○跑出來，我們二人在門外談論，我質問為何要搶我的小孩，又介入我的婚姻等
    語，核與被害人甲○○、證人乙○○、郭忍所述大致相符，尚堪採信。被告對於
    前揭事實(4)之部分則矢口否認，辯稱：我打太多電話不知道云云，然查，被告於
    檢察官偵訊時坦承上情（八十九年度偵字第二六八三號卷第七頁），核與被害人
    甲○○所述大致相符，自堪信實，被告所辯尚無足採。被告對於前揭事實(5)之部
    分亦矢口否認，辯稱：沒有印象云云，然查，上開事實業據被害人甲○○指訴稽
    詳，而被告於警訊時坦承係於八十九年八月二十六日凌晨三時在甲○○上址前車
    內被查獲，當時正為一般人入睡之時間，如非被告在外喧嘩辱罵，被害人當不致
    發現被告並報警前來處理，被告此部分之辯解當無可採。本件事證明確，被告犯
    行堪以認定。
二、核被告丙○○所為，係犯刑法第三百五十四條毀損罪及家庭暴力防治法第五十條
    第一款、第二款之違反保護令罪。公訴人雖僅就被告於八十九年一月七日及事實
    (1)、(2)之犯行起訴，惟本院認被告其餘之犯行與前揭犯行有裁判上一罪之連續犯
    關係，為起訴效力所及，自得一併審理。又其所犯毀損罪及違反保護令罪，犯意
    各別，構成要件不同，應分論併罰。其先後多次毀損、違反保護令之犯行，時間
    緊接，構成要件相同，顯係基於概括犯意反覆而為，均應依連續犯之規定論以一
    罪並加重其刑。爰審酌被告大專畢業之智識程度、無犯罪之前科紀錄（有台灣高
    等法院被告全國前案紀錄表乙份在卷可按），素行尚屬良好、犯罪之手段、次數
    、事後坦承部分犯行但毫無悔意，因婚姻破裂、無法經常探視子女而滿懷怨懟，
    然於法院核發保護令後，仍以騷擾手段蓄意報復家庭成員造成他人、子女及鄰居
    生活上及精神上的不安，以此錯誤之方法宣洩怒氣，惡化彼此關係，而不能正面
    思考如何收歛行為、緩和情緒，給予子女正面之示範，反而一再施加侵害等一切
    情狀，量處如主文所示之刑，並諭知易科罰金之折算標準及定應執行刑，以示懲
    儆。又扣案之石頭二粒及屋外空心磚並非被告所有之物，其用以犯罪客觀上尚無
    據為己有之意，爰不另為沒收之諭知，併此敘明。
據上論斷，依刑事訴訟法第二百九十九條第一項、刑法第三百五十四條，家庭暴力防
治法第五十條第一款、第二款，刑法第十一條前段、第五十六條、第四十一條、第五
十一條第六款，罰金罰鍰提高標準條例第一條前段、第二條，判決如主文。
中      華      民       國    八十九    年      十一  月    十        日
                                臺灣花蓮地方法院刑事庭
                                    法  官  林  碧  玲
右正本證明與原本無異。
如對本判決不服，應於送達後十日內，向本院提出上訴狀。（應抄附繕本）告訴人或
被害人如對於本判決不服者，應具備理由請求檢察官上訴，其上訴期間之計算係以檢
察官收受判決正本之日期為準。
                                    法院書記官
中      華      民       國    八十九    年      十一  月    十        日
附錄本案判決論罪科刑之法律條文：
家庭暴力防治法第五十條第一 款、第二款
一、禁止實施家庭暴力行為。
二、禁止直接或間接騷擾、接觸、通話或其他連絡行為。
刑法第三百五十四條
毀棄、損壞前二條以外之他人之物或致令不堪用，足以生損害於公眾或他人者，處二
年以下有期徒刑、拘役或五百元以下罰金。


司法院資訊處製作；財團法人民間司法改革基金會備份。
